---
title: "Modele linéaire mutiple pour expliquer la variable gout d'un prototype formul en fonction des descripteurs sensoriels"
output: html_document
---

```{r setup, include=FALSE}
knitr::opts_chunk$set(echo = TRUE)
```
# Chargement des données
```{r}
path_data <- "J:/analsens_R01/Stagiaire/Julie 2021-2022/Aromatheque/memoire/"
load(paste(path_data,"moyenne_ajuste_BDB_all.RData",sep=""))
path_data <- "J:/analsens_R01/Stagiaire/Julie 2021-2022/Aromatheque/memoire/"
load(paste(path_data,"moyenne_ajuste_bdb_AGgout.RData",sep=""))
sensoconso=cbind(moyenne_ajuste_bdb_all,moyenne_ajuste_bdb_AGgout)
sensoconsoGOUT=sensoconso[,-39]
```

# Correction d'écriture
```{r}
names(sensoconso)[names(sensoconso)=="HALEINE SAINE5"] <- "HALEINE_SAINE5"
names(sensoconso)[names(sensoconso)=="HALEINE SAINE4"] <- "HALEINE_SAINE4"
names(sensoconso)[names(sensoconso)=="BOUCHE PATEUSE5"] <- "BOUCHE_PATEUSE5"
```

## Création des tableaux par sélection de variables à la main
# On enleve les descripteurs qui ne respectent pas la normalité des résidus pour les moyennes ajustées :
2:"PEPPERMINT1",3:"EUCALYPTUS1",4:"CHLOROPHYLLE1",6:"AROME3",7:"PEPPERMINT3",8:"EUCALYPTUS3",9:"CHLOROPHYLLE3",28:"RESIDUS5",29:"ANESTHESIE5",32:"PIQUANT5",34:"ACIDE5",35:"AMER5",36:"ASTRINGENT5"
```{r}
sensoconsoGOUT2=sensoconso[,-c(2,3,4,6,7,8,9,28,29,32,34,35,36,39)]
```

# Etude des corrélations entre les variables explicatives deux à deux (corrélation de spearman car pas forcement de relation affine entre les 2). 

On regarde les descrpteurs très fortement corrélées (>0.85 par exemple). 
En effet lorsque des fortes corrélations sont mises en évidence, une des deux variables (celle qui a le moins de sens “métier”, ou celle qui est le moins liée à la réponse), ne devra pas être incluse dans le modèle de régression linéaire multiple.

```{r}
#X=cor(sensoconsoGOUT, method="spearman")
X=cor(sensoconsoGOUT2, method="spearman")
X[X<.85&X>-0.85]=NA
X
library(GGally)
ggcorr(sensoconsoGOUT[,c("PIQUANT3","PIQUANT4","ANESTHESIE3","ANESTHESIE4","FRAIS3","FRAIS4","FRAIS5","SUCRE4","SUCRE5","HALEINE_SAINE4")],method = c("all.obs", "spearman"), low = "steelblue", mid = "white", high = "darkred",label = TRUE)

```
On garde alors Frais3, Piquant3 et Sucre4 et on supprime les autres covariables très fortement corrélées.

# Tableau sans les descripteurs fortement corrélés (>0.85)
```{r}
data1=sensoconsoGOUT[,-c(22,17,19,21,31,33,27)]
#data2=sensoconsoGOUT2[,-c(22,17,19,21,31,33,27)]
#data2=sensoconsoGOUT2[,-c(14,24,10,12,15,23,20)]
```
# Tableau sans les descripteurs qui ne respectent pas normalité des résidus et les descripteurs avec une corrélation supérieure à 0.85
```{r}
sensoconsoGOUT3=sensoconsoGOUT2[,-c(10,12,15,20,14,22,23)]
```


# Ajustement des modèles

```{r}
modcomplet <- lm(Goût~., data=sensoconsoGOUT) 
summary(modcomplet)
mod <- lm(Goût~., data=data1) 
summary(mod)
modnorm <- lm(Goût~., data=sensoconsoGOUT2) 
summary(modnorm)
modnormcorr <- lm(Goût~., data=sensoconsoGOUT3) 
summary(modnormcorr)
```

# Sélection de variables par AIC et BIC

```{r}
library(MASS)
AICfor=stepAIC(mod, k=2,direction="forward",trace=0)
AICback=stepAIC(mod, k=2,direction="backward",trace=0)
AICboth=stepAIC(mod, k=2,direction="both",trace=0)
BICfor=stepAIC(mod,k=log(53),direction="forward",trace=0)
BICback=stepAIC(mod,k=log(53),direction="backward",trace=0)
BICboth=stepAIC(mod,k=log(53),direction="both",trace=0)
#summary(AICfor) #nul
summary(AICback) #idem que both
#summary(AICboth)
#summary(BICfor) #nul
summary(BICback) #idem que both
#summary(BICboth)
```

```{r}
AICforcomplet=stepAIC(modcomplet, k=2,direction="forward",trace=0)
AICbackcomplet=stepAIC(modcomplet, k=2,direction="backward",trace=0)
AICbothcomplet=stepAIC(modcomplet, k=2,direction="both",trace=0)
BICforcomplet=stepAIC(modcomplet,k=log(53),direction="forward",trace=0)
BICbackcomplet=stepAIC(modcomplet,k=log(53),direction="backward",trace=0)
BICbothcomplet=stepAIC(modcomplet,k=log(53),direction="both",trace=0)
summary(AICbackcomplet) #idem que both
summary(BICbackcomplet) #pas idem que both
```

```{r}
AICfornorm=stepAIC(modnorm, k=2,direction="forward",trace=0)
AICbacknorm=stepAIC(modnorm, k=2,direction="backward",trace=0)
AICbothnorm=stepAIC(modnorm, k=2,direction="both",trace=0)
BICfornorm=stepAIC(modnorm,k=log(53),direction="forward",trace=0)
BICbacknorm=stepAIC(modnorm,k=log(53),direction="backward",trace=0)
BICbothnorm=stepAIC(modnorm,k=log(53),direction="both",trace=0)
summary(AICbacknorm) 
summary(BICbacknorm) 
```

```{r}
AICfornormcorr=stepAIC(modnormcorr, k=2,direction="forward",trace=0)
AICbacknormcorr=stepAIC(modnormcorr, k=2,direction="backward",trace=0)
AICbothnormcorr=stepAIC(modnormcorr, k=2,direction="both",trace=0)
BICfornormcorr=stepAIC(modnormcorr,k=log(53),direction="forward",trace=0)
BICbacknormcorr=stepAIC(modnormcorr,k=log(53),direction="backward",trace=0)
BICbothnormcorr=stepAIC(modnormcorr,k=log(53),direction="both",trace=0)
summary(AICbacknormcorr) #idem que both
summary(BICbacknormcorr) #pas idem que both
```

# Evaluation des multicollinéarités par VIF

```{r}
library(performance)
check_collinearity(BICback)
check_collinearity(AICback)
check_collinearity(BICbackcomplet)
check_collinearity(AICbackcomplet)
check_collinearity(BICbacknorm)
check_collinearity(BICbacknormcorr)
check_collinearity(AICbacknorm)
check_collinearity(AICbacknormcorr)
```

```{r}
modBICcomplet <- update(BICbackcomplet, .~.-ANESTHESIE5)
check_collinearity(modBICcomplet)

```

```{r}
modAICcomplet <- update(AICbackcomplet, .~.-FRAIS4)
check_collinearity(modAICcomplet)

modAICcomplet2 <- update(modAICcomplet, .~.-ANESTHESIE4)
check_collinearity(modAICcomplet2)

modAICcomplet3 <- update(modAICcomplet2, .~.-HALEINE_SAINE4)
check_collinearity(modAICcomplet3)

modAICcomplet4 <- update(modAICcomplet3, .~.-PIQUANT3)
check_collinearity(modAICcomplet4)

modAICcomplet5 <- update(modAICcomplet4, .~.-ANESTHESIE5)
check_collinearity(modAICcomplet5)

modAICcomplet6 <- update(modAICcomplet5, .~.-ASTRINGENT4)
check_collinearity(modAICcomplet6)

```

```{r}
modAICnorm <- update(AICbacknorm, .~.-ANESTHESIE3)
check_collinearity(modAICnorm)

modAICnorm1 <- update(modAICnorm, .~.-HALEINE_SAINE5)
check_collinearity(modAICnorm1)
```

```{r}
modAIC <- update(AICback, .~.-ANESTHESIE5)
check_collinearity(modAIC)
```

# Sélection des modèles : 

```{r echo=FALSE, warning=FALSE}
library(tidyverse)
library(modelr)
library(broom)

modComplet=cbind(glance(modcomplet) %>%
  dplyr::select(adj.r.squared, sigma, AIC, BIC, p.value),maxVIF=max(check_collinearity(modcomplet)$VIF))
selmod=cbind(glance(mod) %>%
  dplyr::select(adj.r.squared, sigma, AIC, BIC, p.value),maxVIF=max(check_collinearity(mod)$VIF))
modNorm=cbind(glance(modnorm) %>%
  dplyr::select(adj.r.squared, sigma, AIC, BIC, p.value),maxVIF=max(check_collinearity(modnorm)$VIF))
modNormCorr=cbind(glance(modnormcorr) %>%
  dplyr::select(adj.r.squared, sigma, AIC, BIC, p.value),maxVIF=max(check_collinearity(modnormcorr)$VIF))

BIComplet=cbind(glance(BICbackcomplet) %>%
  dplyr::select(adj.r.squared, sigma, AIC, BIC, p.value),maxVIF=max(check_collinearity(BICbackcomplet)$VIF))
selBIC=cbind(glance(BICback) %>%
  dplyr::select(adj.r.squared, sigma, AIC, BIC, p.value),maxVIF=max(check_collinearity(BICback)$VIF))
BIComplet0=cbind(glance(modBICcomplet) %>%
  dplyr::select(adj.r.squared, sigma, AIC, BIC, p.value),maxVIF=max(check_collinearity(modBICcomplet)$VIF))
BICnorm=cbind(glance(BICbacknorm) %>%
  dplyr::select(adj.r.squared, sigma, AIC, BIC, p.value),maxVIF=max(check_collinearity(BICbacknorm)$VIF))
BICnormcorr=cbind(glance(BICbacknormcorr) %>%
  dplyr::select(adj.r.squared, sigma, AIC, BIC, p.value),maxVIF=max(check_collinearity(BICbacknormcorr)$VIF))

AIComplet=cbind(glance(AICbackcomplet) %>%
  dplyr::select(adj.r.squared, sigma, AIC, BIC, p.value),maxVIF=max(check_collinearity(AICbackcomplet)$VIF))
selAIC=cbind(glance(AICback) %>%
  dplyr::select(adj.r.squared, sigma, AIC, BIC, p.value),maxVIF=max(check_collinearity(AICback)$VIF))
AIComplet1=cbind(glance(modAICcomplet) %>%
  dplyr::select(adj.r.squared, sigma, AIC, BIC, p.value),maxVIF=max(check_collinearity(modAICcomplet)$VIF))
AIComplet2=cbind(glance(modAICcomplet2) %>%
  dplyr::select(adj.r.squared, sigma, AIC, BIC, p.value),maxVIF=max(check_collinearity(modAICcomplet2)$VIF))
AIComplet3=cbind(glance(modAICcomplet3) %>%
  dplyr::select(adj.r.squared, sigma, AIC, BIC, p.value),maxVIF=max(check_collinearity(modAICcomplet3)$VIF))
AIComplet4=cbind(glance(modAICcomplet4) %>%
  dplyr::select(adj.r.squared, sigma, AIC, BIC, p.value),maxVIF=max(check_collinearity(modAICcomplet4)$VIF))
AIComplet5=cbind(glance(modAICcomplet5) %>%
  dplyr::select(adj.r.squared, sigma, AIC, BIC, p.value),maxVIF=max(check_collinearity(modAICcomplet5)$VIF))
AIComplet6=cbind(glance(modAICcomplet6) %>%
  dplyr::select(adj.r.squared, sigma, AIC, BIC, p.value),maxVIF=max(check_collinearity(modAICcomplet6)$VIF))
selAIC0=cbind(glance(modAIC) %>%
  dplyr::select(adj.r.squared, sigma, AIC, BIC, p.value),maxVIF=max(check_collinearity(modAIC)$VIF))
AICnorm=cbind(glance(AICbacknorm) %>%
  dplyr::select(adj.r.squared, sigma, AIC, BIC, p.value),maxVIF=max(check_collinearity(AICbacknorm)$VIF))
AICnormcorr=cbind(glance(AICbacknormcorr) %>%
  dplyr::select(adj.r.squared, sigma, AIC, BIC, p.value),maxVIF=max(check_collinearity(AICbacknormcorr)$VIF))
AICnorm0=cbind(glance(modAICnorm) %>%
  dplyr::select(adj.r.squared, sigma, AIC, BIC, p.value),maxVIF=max(check_collinearity(modAICnorm)$VIF))
AICnorm1=cbind(glance(modAICnorm1) %>%
  dplyr::select(adj.r.squared, sigma, AIC, BIC, p.value),maxVIF=max(check_collinearity(modAICnorm1)$VIF))
```

# Tableau des performances
```{r}
library(kableExtra)
data_perf= data.frame(rbind(
  modComplet,
  BIComplet,
  BIComplet0,
  AIComplet,
  AIComplet1,
  AIComplet2,
  AIComplet3,
  AIComplet4,
  AIComplet5,
  AIComplet6,
  selmod,
  selBIC,
  selAIC,
  selAIC0,
  modNorm,
  BICnorm,
  AICnorm,
  AICnorm0,
  AICnorm1,
  modNormCorr,
  BICnormcorr,
  AICnormcorr))
rownames(data_perf)=c(
  "Modèle 1", 
  "modBICcomplet",
  "modBICcomplet2",
  "modAICcomplet",
  "modAICcomplet2",
  "modAICcomplet3",
  "modAICcomplet4",
  "modAICcomplet5",
  "modAICcomplet6",
  "modAICcomplet7",
  "Modèle 2", 
  "modBICcorr",
  "modAICcorr",
  "modAICcorr2",
  "Modèle 3",
  "modBICnorm",
  "modAICnorm",
  "modAICnorm2",
  "modAICnorm3",
  "Modèle 4",
  "modBICnormcorr",
  "modAICnormcorr")
  kbl(data_perf, booktabs = T) %>%
  kable_styling(latex_options = c("striped", "hold_position"),
                full_width = F)
```

# Evaluation des hypothèses du modèle linéaire multiples

```{r}
library("lmtest") 

shapiro.test(residuals(BICbackcomplet))
shapiro.test(residuals(modBICcomplet))
shapiro.test(residuals(BICback))
shapiro.test(residuals(modAIC))
shapiro.test(residuals(BICbacknorm))
shapiro.test(residuals(modAICnorm1))
shapiro.test(residuals(BICbacknormcorr))
shapiro.test(residuals(AICbacknormcorr))


bptest(BICbackcomplet)
bptest(modBICcomplet)
bptest(BICback)
bptest(modAIC)
bptest(BICbacknorm)
bptest(modAICnorm1)
bptest(BICbacknormcorr)
bptest(AICbacknormcorr)
```

```{r}
fenetre=par(mfrow=c(2,2))
plot(BICbackcomplet)
fenetre=par(mfrow=c(2,2))
plot(modBICcomplet)
fenetre=par(mfrow=c(2,2))
plot(BICback)
fenetre=par(mfrow=c(2,2))
plot(modAIC)
fenetre=par(mfrow=c(2,2))
plot(BICbacknorm)
fenetre=par(mfrow=c(2,2))
plot(modAICnorm1)
fenetre=par(mfrow=c(2,2))
plot(BICbacknormcorr)
fenetre=par(mfrow=c(2,2))
plot(AICbacknormcorr)
```

# Pédiction par validation croisée k-fold 

```{r}
library(caret)
set.seed(123)
RMSE_modelBICcomplet=NULL
RMSESD_modelBICcomplet=NULL
MAE_modelBICcomplet=NULL
MAESD_modelBICcomplet=NULL
rapport_RMSE_BICcomplet=NULL
for(i in 1:1000) {
  ind=sample(2,nrow(sensoconsoGOUT), replace=TRUE, prob = c(0.8,0.2))
  train= sensoconsoGOUT[ind==1,]
  test=sensoconsoGOUT[ind==2,]
  train.control=trainControl(method="CV",number=10)

  modelBICcomplet=train(Goût ~ AROME3 + PEPPERMINT3 + CHLOROPHYLLE3 + PIQUANT3 + 
    AROME4 + AMER4 + ASTRINGENT4 + HALEINE_SAINE4 + ANESTHESIE5 + 
    AROME5 + PIQUANT5 + AMER5 + ASTRINGENT5 + HALEINE_SAINE5 + 
    BOUCHE_PATEUSE5, data = train,method="lm",trControl=train.control)


  RMSE_modelBICcomplet[i]=modelBICcomplet$results$RMSE
  RMSESD_modelBICcomplet[i]=modelBICcomplet$results$RMSESD
  MAE_modelBICcomplet[i]=modelBICcomplet$results$MAE
  MAESD_modelBICcomplet[i]=modelBICcomplet$results$MAESD
  rapport_RMSE_BICcomplet[i]=RMSE_modelBICcomplet[i]/mean(test$Goût)
}

moy_RMSE_modelBICcomplet=mean(RMSE_modelBICcomplet)
moy_RMSESD_modelBICcomplet=mean(RMSESD_modelBICcomplet)
moy_MAE_modelBICcomplet=mean(MAE_modelBICcomplet)
moy_MAESD_modelBICcomplet=mean(MAESD_modelBICcomplet)
moy_rapport_RMSE_BICcomplet=mean(rapport_RMSE_BICcomplet)
boxplot(RMSE_modelBICcomplet)
summary(RMSE_modelBICcomplet)
boxplot(MAE_modelBICcomplet)
summary(MAE_modelBICcomplet)
boxplot(rapport_RMSE_BICcomplet)
summary(rapport_RMSE_BICcomplet)

```

```{r}
library(caret)
set.seed(123)
RMSE_modelBICcomplet0=NULL
RMSESD_modelBICcomplet0=NULL
MAE_modelBICcomplet0=NULL
MAESD_modelBICcomplet0=NULL
rapport_RMSE_BICcomplet0=NULL
for(i in 1:1000){
  ind=sample(2,nrow(sensoconsoGOUT), replace=TRUE, prob = c(0.8,0.2))
  train= sensoconsoGOUT[ind==1,]
  test=sensoconsoGOUT[ind==2,]
  train.control=trainControl(method="CV",number=10)

  modelBICcomplet0=train(Goût ~ AROME3 + PEPPERMINT3 + CHLOROPHYLLE3 + PIQUANT3 + 
    AROME4 + AMER4 + ASTRINGENT4 + HALEINE_SAINE4 + AROME5 + 
    PIQUANT5 + AMER5 + ASTRINGENT5 + HALEINE_SAINE5 + BOUCHE_PATEUSE5, 
    data = train,method="lm",trControl=train.control)

  RMSE_modelBICcomplet0[i]=modelBICcomplet0$results$RMSE
  RMSESD_modelBICcomplet0[i]=modelBICcomplet0$results$RMSESD
  MAE_modelBICcomplet0[i]=modelBICcomplet0$results$MAE
  MAESD_modelBICcomplet0[i]=modelBICcomplet0$results$MAESD
  rapport_RMSE_BICcomplet0[i]=RMSE_modelBICcomplet0[i]/mean(test$Goût)
}
moy_RMSE_modelBICcomplet0=mean(RMSE_modelBICcomplet0)
moy_RMSESD_modelBICcomplet0=mean(RMSESD_modelBICcomplet0)
moy_MAE_modelBICcomplet0=mean(MAE_modelBICcomplet0)
moy_MAESD_modelBICcomplet0=mean(MAESD_modelBICcomplet0)
moy_rapport_RMSE_BICcomplet0=mean(rapport_RMSE_BICcomplet0)
boxplot(RMSE_modelBICcomplet0)
summary(RMSE_modelBICcomplet0)
boxplot(MAE_modelBICcomplet0)
summary(MAE_modelBICcomplet0)
boxplot(rapport_RMSE_BICcomplet0)
summary(rapport_RMSE_BICcomplet0)

```

```{r}
library(caret)
set.seed(123)
RMSE_modelBICselec=NULL
RMSESD_modelBICselec=NULL
MAE_modelBICselec=NULL
MAESD_modelBICselec=NULL
rapport_RMSE_BICselec=NULL
for(i in 1:1000) {
  ind=sample(2,nrow(data1), replace=TRUE, prob = c(0.8,0.2))
  train= data1[ind==1,]
  test=data1[ind==2,]
  train.control=trainControl(method="CV",number=10)

  modelBICselec=train(Goût ~ VISCOSITE2 + AROME3 + PEPPERMINT3 + CHLOROPHYLLE3 + 
    FRAIS3 + PIQUANT3 + ASTRINGENT4 + ANESTHESIE5 + AROME5 + 
    PIQUANT5 + ASTRINGENT5, data = train,method="lm",trControl=train.control)


  RMSE_modelBICselec[i]=modelBICselec$results$RMSE
  RMSESD_modelBICselec[i]=modelBICselec$results$RMSESD
  MAE_modelBICselec[i]=modelBICselec$results$MAE
  MAESD_modelBICselec[i]=modelBICselec$results$MAESD
  rapport_RMSE_BICselec[i]=RMSE_modelBICselec[i]/mean(test$Goût)
}

moy_RMSE_modelBICselec=mean(RMSE_modelBICselec)
moy_RMSESD_modelBICselec=mean(RMSESD_modelBICselec)
moy_MAE_modelBICselec=mean(MAE_modelBICselec)
moy_MAESD_modelBICselec=mean(MAESD_modelBICselec)
moy_rapport_RMSE_BICselec=mean(rapport_RMSE_BICselec)
boxplot(RMSE_modelBICselec)
summary(RMSE_modelBICselec)
boxplot(MAE_modelBICselec)
summary(MAE_modelBICselec)
boxplot(rapport_RMSE_BICselec)
summary(rapport_RMSE_BICselec)

```



```{r}
library(caret)
set.seed(123)
RMSE_modelAICselect=NULL
RMSESD_modelAICselect=NULL
MAE_modelAICselect=NULL
MAESD_modelAICselect=NULL
rapport_RMSE_AICselect=NULL
for(i in 1:1000){
  ind=sample(2,nrow(data1), replace=TRUE, prob = c(0.8,0.2))
  train= data1[ind==1,]
  test=data1[ind==2,]
  train.control=trainControl(method="CV",number=10)

  modelAICselect=train(Goût ~ VISCOSITE2 + AROME3 + PEPPERMINT3 + CHLOROPHYLLE3 + 
    FRAIS3 + PIQUANT3 + SUCRE3 + ACIDE3 + RESIDUS4 + SUCRE4 + 
    ACIDE4 + AMER4 + ASTRINGENT4 + ANESTHESIE5 + AROME5 + PIQUANT5 + 
    AMER5 + ASTRINGENT5, data = train,method="lm",trControl=train.control)

  RMSE_modelAICselect[i]=modelAICselect$results$RMSE
  RMSESD_modelAICselect[i]=modelAICselect$results$RMSESD
  MAE_modelAICselect[i]=modelAICselect$results$MAE
  MAESD_modelAICselect[i]=modelAICselect$results$MAESD
  rapport_RMSE_AICselect[i]=RMSE_modelAICselect[i]/mean(test$Goût)
}
moy_RMSE_modelAICselect=mean(RMSE_modelAICselect)
moy_RMSESD_modelAICselect=mean(RMSESD_modelAICselect)
moy_MAE_modelAICselect=mean(MAE_modelAICselect)
moy_MAESD_modelAICselect=mean(MAESD_modelAICselect)
moy_rapport_RMSE_AICselect=mean(rapport_RMSE_AICselect)
boxplot(RMSE_modelAICselect)
summary(RMSE_modelAICselect)
boxplot(MAE_modelAICselect)
summary(MAE_modelAICselect)
boxplot(rapport_RMSE_AICselect)
summary(rapport_RMSE_AICselect)

```

```{r}
library(caret)
set.seed(123)
RMSE_modelBICnorm=NULL
RMSESD_modelBICnorm=NULL
MAE_modelBICnorm=NULL
MAESD_modelBICnorm=NULL
rapport_RMSE_BICnorm=NULL
for(i in 1:1000){
  ind=sample(2,nrow(sensoconsoGOUT2), replace=TRUE, prob = c(0.8,0.2))
  train= sensoconsoGOUT2[ind==1,]
  test=sensoconsoGOUT2[ind==2,]
  train.control=trainControl(method="CV",number=10)

  modelBICnorm=train(Goût ~ PIQUANT3 + RESIDUS3 + HALEINE_SAINE4, data =
    train,method="lm",trControl=train.control)

  RMSE_modelBICnorm[i]=modelBICnorm$results$RMSE
  RMSESD_modelBICnorm[i]=modelBICnorm$results$RMSESD
  MAE_modelBICnorm[i]=modelBICnorm$results$MAE
  MAESD_modelBICnorm[i]=modelBICnorm$results$MAESD
  rapport_RMSE_BICnorm[i]=RMSE_modelBICnorm[i]/mean(test$Goût)
}
moy_RMSE_modelBICnorm=mean(RMSE_modelBICnorm)
moy_RMSESD_modelBICnorm=mean(RMSESD_modelBICnorm)
moy_MAE_modelBICnorm=mean(MAE_modelBICnorm)
moy_MAESD_modelBICnorm=mean(MAESD_modelBICnorm)
moy_rapport_RMSE_BICnorm=mean(rapport_RMSE_BICnorm)
boxplot(RMSE_modelBICnorm)
summary(RMSE_modelBICnorm)
boxplot(MAE_modelBICnorm)
summary(MAE_modelBICnorm)
boxplot(rapport_RMSE_BICnorm)
summary(rapport_RMSE_BICnorm)

```

```{r}
library(caret)
set.seed(123)
RMSE_modelAICnorm=NULL
RMSESD_modelAICnorm=NULL
MAE_modelAICnorm=NULL
MAESD_modelAICnorm=NULL
rapport_RMSE_AICnorm=NULL
for(i in 1:1000){
  ind=sample(2,nrow(data1), replace=TRUE, prob = c(0.8,0.2))
  train= data1[ind==1,]
  test=data1[ind==2,]
  train.control=trainControl(method="CV",number=10)

  modelAICnorm=train(Goût ~ VISCOSITE2 + AROME3 + PEPPERMINT3 + CHLOROPHYLLE3 + 
    FRAIS3 + PIQUANT3 + SUCRE3 + ACIDE3 + RESIDUS4 + SUCRE4 + 
    ACIDE4 + AMER4 + ASTRINGENT4 + AROME5 + PIQUANT5 + AMER5 + 
    ASTRINGENT5, data =
    train,method="lm",trControl=train.control)

  RMSE_modelAICnorm[i]=modelAICnorm$results$RMSE
  RMSESD_modelAICnorm[i]=modelAICnorm$results$RMSESD
  MAE_modelAICnorm[i]=modelAICnorm$results$MAE
  MAESD_modelAICnorm[i]=modelAICnorm$results$MAESD
  rapport_RMSE_AICnorm[i]=RMSE_modelAICnorm[i]/mean(test$Goût)
}
moy_RMSE_modelAICnorm=mean(RMSE_modelAICnorm)
moy_RMSESD_modelAICnorm=mean(RMSESD_modelAICnorm)
moy_MAE_modelAICnorm=mean(MAE_modelAICnorm)
moy_MAESD_modelAICnorm=mean(MAESD_modelAICnorm)
moy_rapport_RMSE_AICnorm=mean(rapport_RMSE_AICnorm)
boxplot(RMSE_modelAICnorm)
summary(RMSE_modelAICnorm)
boxplot(MAE_modelAICnorm)
summary(MAE_modelAICnorm)
boxplot(rapport_RMSE_AICnorm)
summary(rapport_RMSE_AICnorm)

```

```{r}
library(caret)
set.seed(123)
RMSE_modelBICnormcorr=NULL
RMSESD_modelBICnormcorr=NULL
MAE_modelBICnormcorr=NULL
MAESD_modelBICnormcorr=NULL
rapport_RMSE_BICnormcorr=NULL
for(i in 1:1000){
  ind=sample(2,nrow(sensoconsoGOUT3), replace=TRUE, prob = c(0.8,0.2))
  train= sensoconsoGOUT3[ind==1,]
  test=sensoconsoGOUT3[ind==2,]
  train.control=trainControl(method="CV",number=10)

  modelBICnormcorr=train(Goût ~ FRAIS3 + PIQUANT3, data =
    train,method="lm",trControl=train.control)

  RMSE_modelBICnormcorr[i]=modelBICnormcorr$results$RMSE
  RMSESD_modelBICnormcorr[i]=modelBICnormcorr$results$RMSESD
  MAE_modelBICnormcorr[i]=modelBICnormcorr$results$MAE
  MAESD_modelBICnormcorr[i]=modelBICnormcorr$results$MAESD
  rapport_RMSE_BICnormcorr[i]=RMSE_modelBICnormcorr[i]/mean(test$Goût)
}
moy_RMSE_modelBICnormcorr=mean(RMSE_modelBICnormcorr)
moy_RMSESD_modelBICnormcorr=mean(RMSESD_modelBICnormcorr)
moy_MAE_modelBICnormcorr=mean(MAE_modelBICnormcorr)
moy_MAESD_modelBICnormcorr=mean(MAESD_modelBICnormcorr)
moy_rapport_RMSE_BICnormcorr=mean(rapport_RMSE_BICnormcorr)
boxplot(RMSE_modelBICnormcorr)
summary(RMSE_modelBICnormcorr)
boxplot(MAE_modelBICnormcorr)
summary(MAE_modelBICnormcorr)
boxplot(rapport_RMSE_BICnormcorr)
summary(rapport_RMSE_BICnormcorr)

```

```{r}
library(caret)
set.seed(123)
RMSE_modelAICnormcorr=NULL
RMSESD_modelAICnormcorr=NULL
MAE_modelAICnormcorr=NULL
MAESD_modelAICnormcorr=NULL
rapport_RMSE_AICnormcorr=NULL
for(i in 1:1000){
  ind=sample(2,nrow(sensoconsoGOUT3), replace=TRUE, prob = c(0.8,0.2))
  train= sensoconsoGOUT3[ind==1,]
  test=sensoconsoGOUT3[ind==2,]
  train.control=trainControl(method="CV",number=10)

  modelAICnormcorr=train(Goût ~ ODEUR1 + VISCOSITE2 + FRAIS3 + PIQUANT3 + 
    AMER3 + ACIDE4 + AROME5 + BOUCHE_PATEUSE5, data =
    train,method="lm",trControl=train.control)

  RMSE_modelAICnormcorr[i]=modelAICnormcorr$results$RMSE
  RMSESD_modelAICnormcorr[i]=modelAICnormcorr$results$RMSESD
  MAE_modelAICnormcorr[i]=modelAICnormcorr$results$MAE
  MAESD_modelAICnormcorr[i]=modelAICnormcorr$results$MAESD
  rapport_RMSE_AICnormcorr[i]=RMSE_modelAICnormcorr[i]/mean(test$Goût)
}
moy_RMSE_modelAICnormcorr=mean(RMSE_modelAICnormcorr)
moy_RMSESD_modelAICnormcorr=mean(RMSESD_modelAICnormcorr)
moy_MAE_modelAICnormcorr=mean(MAE_modelAICnormcorr)
moy_MAESD_modelAICnormcorr=mean(MAESD_modelAICnormcorr)
moy_rapport_RMSE_AICnormcorr=mean(rapport_RMSE_AICnormcorr)
boxplot(RMSE_modelAICnormcorr)
summary(RMSE_modelAICnormcorr)
boxplot(MAE_modelAICnormcorr)
summary(MAE_modelAICnormcorr)
boxplot(rapport_RMSE_AICnormcorr)
summary(rapport_RMSE_AICnormcorr)

```


```{r}
library(caret)
set.seed(123)
RMSE_modelAICnorm2=NULL
RMSESD_modelAICnorm2=NULL
MAE_modelAICnorm2=NULL
MAESD_modelAICnorm2=NULL
rapport_RMSE_AICnorm2=NULL
for(i in 1:1000){
  ind=sample(2,nrow(sensoconsoGOUT2), replace=TRUE, prob = c(0.8,0.2))
  train= sensoconsoGOUT2[ind==1,]
  test=sensoconsoGOUT2[ind==2,]
  train.control=trainControl(method="CV",number=10)

  modelAICnorm2=train(Goût ~ PIQUANT3 + ASTRINGENT3 + RESIDUS3 + ASTRINGENT4 + 
    HALEINE_SAINE4 + FRAIS5, data =
    train,method="lm",trControl=train.control)

  RMSE_modelAICnorm2[i]=modelAICnorm2$results$RMSE
  RMSESD_modelAICnorm2[i]=modelAICnorm2$results$RMSESD
  MAE_modelAICnorm2[i]=modelAICnorm2$results$MAE
  MAESD_modelAICnorm2[i]=modelAICnorm2$results$MAESD
  rapport_RMSE_AICnorm2[i]=RMSE_modelAICnorm2[i]/mean(test$Goût)
}
moy_RMSE_modelAICnorm2=mean(RMSE_modelAICnorm2)
moy_RMSESD_modelAICnorm2=mean(RMSESD_modelAICnorm2)
moy_MAE_modelAICnorm2=mean(MAE_modelAICnorm2)
moy_MAESD_modelAICnorm2=mean(MAESD_modelAICnorm2)
moy_rapport_RMSE_AICnorm2=mean(rapport_RMSE_AICnorm2)
boxplot(RMSE_modelAICnorm2)
summary(RMSE_modelAICnorm2)
boxplot(MAE_modelAICnorm2)
summary(MAE_modelAICnorm2)
boxplot(rapport_RMSE_AICnorm2)
summary(rapport_RMSE_AICnorm2)

```

```{r}
library(caret)
set.seed(123)
RMSE_modelAICselect2=NULL
RMSESD_modelAICselect2=NULL
MAE_modelAICselect2=NULL
MAESD_modelAICselect2=NULL
rapport_RMSE_AICselect2=NULL
for(i in 1:1000){
  ind=sample(2,nrow(data1), replace=TRUE, prob = c(0.8,0.2))
  train= data1[ind==1,]
  test=data1[ind==2,]
  train.control=trainControl(method="CV",number=10)

  modelAICselect2=train(Goût ~ VISCOSITE2 + AROME3 + PEPPERMINT3 + CHLOROPHYLLE3 + 
    FRAIS3 + PIQUANT3 + SUCRE3 + ACIDE3 + RESIDUS4 + SUCRE4 + 
    ACIDE4 + AMER4 + ASTRINGENT4 + AROME5 + PIQUANT5 + AMER5 + 
    ASTRINGENT5, data = train,method="lm",trControl=train.control)

  RMSE_modelAICselect2[i]=modelAICselect2$results$RMSE
  RMSESD_modelAICselect2[i]=modelAICselect2$results$RMSESD
  MAE_modelAICselect2[i]=modelAICselect2$results$MAE
  MAESD_modelAICselect2[i]=modelAICselect2$results$MAESD
  rapport_RMSE_AICselect2[i]=RMSE_modelAICselect2[i]/mean(test$Goût)
}
moy_RMSE_modelAICselect2=mean(RMSE_modelAICselect2)
moy_RMSESD_modelAICselect2=mean(RMSESD_modelAICselect2)
moy_MAE_modelAICselect2=mean(MAE_modelAICselect2)
moy_MAESD_modelAICselect2=mean(MAESD_modelAICselect2)
moy_rapport_RMSE_AICselect2=mean(rapport_RMSE_AICselect2)
boxplot(RMSE_modelAICselect2)
summary(RMSE_modelAICselect2)
boxplot(MAE_modelAICselect2)
summary(MAE_modelAICselect2)
boxplot(rapport_RMSE_AICselect2)
summary(rapport_RMSE_AICselect2)

```
# Tableau des performances

```{r}
moy_RMSE=c(round(moy_RMSE_modelBICcomplet,3),
           round(moy_RMSE_modelBICcomplet0,3),
           round(moy_RMSE_modelBICselec,3),
           round(moy_RMSE_modelAICselect2,3),
           round(moy_RMSE_modelBICnorm,3),
           round(moy_RMSE_modelAICnorm2,3),
           round(moy_RMSE_modelBICnormcorr,3),
           round(moy_RMSE_modelAICnormcorr,3)
           )
moy_RMSESD=c(round(moy_RMSESD_modelBICcomplet,3),
           round(moy_RMSESD_modelBICcomplet0,3),
           round(moy_RMSESD_modelBICselec,3),
           round(moy_RMSESD_modelAICselect2,3),
           round(moy_RMSESD_modelBICnorm,3),
           round(moy_RMSESD_modelAICnorm2,3),
           round(moy_RMSESD_modelBICnormcorr,3),
           round(moy_RMSESD_modelAICnormcorr,3)
)

moy_MAE=c(round(moy_MAE_modelBICcomplet,3),
           round(moy_MAE_modelBICcomplet0,3),
           round(moy_MAE_modelBICselec,3),
           round(moy_MAE_modelAICselect2,3),
           round(moy_MAE_modelBICnorm,3),
           round(moy_MAE_modelAICnorm2,3),
           round(moy_MAE_modelBICnormcorr,3),
           round(moy_MAE_modelAICnormcorr,3))

moy_MAESD=c(round(moy_MAESD_modelBICcomplet,3),
           round(moy_MAESD_modelBICcomplet0,3),
           round(moy_MAESD_modelBICselec,3),
           round(moy_MAESD_modelAICselect2,3),
           round(moy_MAESD_modelBICnorm,3),
           round(moy_MAESD_modelAICnorm2,3),
           round(moy_MAESD_modelBICnormcorr,3),
           round(moy_MAESD_modelAICnormcorr,3))

moy_rapport_RMSE=c(round(moy_rapport_RMSE_BICcomplet,3),
           round(moy_rapport_RMSE_BICcomplet0,3),
           round(moy_rapport_RMSE_BICselec,3),
           round(moy_rapport_RMSE_AICselect2,3),
           round(moy_rapport_RMSE_BICnorm,3),
           round(moy_rapport_RMSE_AICnorm2,3),
           round(moy_rapport_RMSE_BICnormcorr,3),
           round(moy_rapport_RMSE_AICnormcorr,3))



tabRMSE=data.frame(cbind(moy_RMSE,moy_RMSESD,moy_MAE,moy_MAESD,moy_rapport_RMSE))
rownames(tabRMSE)=c("modBICcomplet","modBICcomplet2","modBICcorr","modAICcorr2","modBICnorm","modAICnorm2","modBICnormcorr","modAICnormcorr")
colnames(tabRMSE)=c("moy_RMSE","moy_RMSESD","moy_MAE","moy_MAESD","moy_rapport_RMSE")
tabRMSE
```

# Graphique de la qualité d'ajustement du modele final retenu: 

```{r}
ModeleFinal=lm(Goût ~ AROME3 + PEPPERMINT3 + CHLOROPHYLLE3 + PIQUANT3 + 
    AROME4 + AMER4 + ASTRINGENT4 + HALEINE_SAINE4 + ANESTHESIE5 + 
    AROME5 + PIQUANT5 + AMER5 + ASTRINGENT5 + HALEINE_SAINE5 + 
    BOUCHE_PATEUSE5, 
    data = sensoconsoGOUT)
plot(sensoconsoGOUT$Goût,ModeleFinal$fitted.values,xlab="Valeurs réelles",ylab="Valeurs prédites",xlim=c(4.3,8.3),ylim=c(4.3,8.3), pch = 19)
abline(a=0,b=1)

```
