---
title: "Analyses des données de l'Aromathéque"
output: html_document
---

# Chargement des librairies
```{r}
library(FactoMineR)
library(pls)
library(glmnet)
library(ClustOfVar)
library(ade4)
library(factoextra)
library(kableExtra)
library(ggpubr)
library(ggplot2)
library(missMDA)
library("corrplot")
library("readxl")
library(stringr)
```


# Récupération des données sensorielles
```{r}
dataBDB = read_excel("J:/analsens_R01/Stagiaire/Julie 2021-2022/Aromatheque/Données Aromathèque\\BDB Donnees brutes memoire.xlsx")
dataBDB = as.data.frame(dataBDB[colSums(is.na(dataBDB) | dataBDB == 0) != nrow(dataBDB)])
```

# Repérer les valeurs manquantes

```{r}
which(is.na(dataBDB),arr.ind=TRUE)
```

# Juges

```{r}
#library(stringr)
Nb_CJ=NULL
for(i in unique(dataBDB$CJ)){
  Nb_CJ[i]=sum(str_count(dataBDB$CJ, i))
}
Nb_CJ
```
Les tests sont réalisés par 10 juges. Chaque juge a testé les 20 produits.

```{r}
library(summarytools)
descr(dataBDB$FRAIS3)
by(dataBDB$FRAIS3,dataBDB$ID_Aroma, descr,transpose= T)
```

# Kruskal Wallis : repérer les descripteurs discriminants

```{r}
pvalbdb=NULL
desc=NULL
for(i in 8:56){
  pvalbdb[i]=kruskal.test(dataBDB[,i]~ID_Aroma, dataBDB)$p.value
  desc[i]=names(dataBDB[i])
}

pvaluebdb = data.frame(desc[8:56],pvalbdb[8:56])
#colnames(pvaluebdb)=c("Variables", "P-valeur")
#kbl(pvaluebdb)
```

# Calcul des moyennes ajustées (ou simple si tous les juges on vu tous les produits)

```{r}
library(lme4)
library(emmeans)
library(data.table)

f_estim <- function(data, indice_descripteur1){
  
  data_estim <- data.table()
  
  for (k in indice_descripteur1:ncol(data)){
    estim <- emmeans(lmer(data[,k] ~ ID_Aroma + (1|CJ), data), pairwise ~ #ID_Aroma)$emmeans
    res <- as.data.frame(estim)["emmean"]$emmean
    names(res) <- t(as.data.frame(estim)["ID_Aroma"])
    data_estim <- rbind(data_estim, as.data.table(t(res)), use.names = TRUE, fill = #TRUE)
    
  }
  
  data_estim <- as.data.frame(t(data_estim))
  names(data_estim) <- names(data[, (indice_descripteur1):ncol(data)])
  rownames(data_estim) <- names(res)
  
  return(data_estim)
}


start.time <- Sys.time()
moyenne_ajuste_bdb <- f_estim(dataBDB, indice_descripteur1 = 8) # compute execution 
end.time <- Sys.time()

print(end.time - start.time)

path <- "J:/analsens_R01/Stagiaire/Julie 2021-2022/Aromatheque/memoire/"
save(moyenne_ajuste_bdb, file = paste(path,"moyenne_ajuste_BDB.RData",sep=""))

```

# Charger tableau des moyennes ajustées bains de bouche

```{r}
path_data <- "J:/analsens_R01/Stagiaire/Julie 2021-2022/Aromatheque/memoire/"
load(paste(path_data,"moyenne_ajuste_BDB.RData",sep=""))
```

# Création du tableau des moyennes ajustées des descripteurs discriminants seulement
```{r}
dataACP = moyenne_ajuste_bdb[,c(2,11,4,13,18,19,23,24,26,29,30,31,37,48,41)]
```


## ACP (senso)

```{r}
acp_bdb = PCA(dataACP, graph = FALSE,ncp=2)
eig.val <- get_eigenvalue(acp_bdb)
eig.val
fviz_eig(acp_bdb, addlabels = TRUE, ylim = c(0, 50))
```

```{r}
round(acp_bdb$var$cos2,2)
# Graph des individus et des variables
fviz_pca_var(acp_bdb, col.var = "black",select.var = list(cos2=0.7),repel = T)
fviz_pca_ind(acp_bdb, col.ind = "black",repel = T)
```

```{r}
#biplot
fviz_pca_biplot(acp_bdb, repel = TRUE,
                col.var = "#2E9FDF", select.var = list(cos2=0.7), # Couleur des variables 
)
```


## HCPC (classification hyérarchique sur composantes principales) (senso)

```{r}
hcpc_bdb <- HCPC(acp_bdb ,consol=TRUE, method="ward",graph = TRUE)
Inertie=hcpc_bdb$call$t$inert.gain
#InertieInter_sur_InertieTotal = 9.015513716/15 =  0.6010342 on recupère 60% d'information en séparent les ind en 2 classes.


hcpc_2class <- HCPC(acp_bdb ,nb.clust=2,consol=TRUE, method="ward",graph = TRUE)
fviz_dend(hcpc_2class, 
          cex = 0.7,                     # Taille du text
          palette = "jco",               # Palette de couleur ?ggpubr::ggpar
          rect = TRUE, rect_fill = TRUE, # Rectangle autour des groupes
          rect_border = "jco",           # Couleur du rectangle
          labels_track_height = 0.8      # Augment l'espace pour le texte
)

fviz_cluster(hcpc_2class,
             repel = TRUE,            # Evite le chevauchement des textes
             show.clust.cent = TRUE, # Montre le centre des clusters
             palette = "jco",         # Palette de couleurs, voir ?ggpubr::ggpar
             ggtheme = theme_minimal(),
             main = "Factor map"
)

hcpc_2class$data.clust
hcpc_2class$desc.var
hcpc_2class$desc.axes
hcpc_2class$desc.ind

```


# Récupération des données consommateurs 

```{r}
dataconsoBDB = data.frame(read_excel("J:/analsens_R01/Stagiaire/Julie 2021-2022/Aromatheque/Données Aromathèque/conso\\conso_bdb.xlsx"))
dataconsoBDB$produit = as.factor(dataconsoBDB$produit)
```

# Recodage des modalités

```{r}
dataconsoBDB$JAR_odeur[dataconsoBDB$JAR_odeur=="Un peu trop faible"]=2
dataconsoBDB$JAR_odeur[dataconsoBDB$JAR_odeur=="Juste comme il faut"]=3
dataconsoBDB$JAR_odeur[dataconsoBDB$JAR_odeur=="Un peu trop forte"]=4
dataconsoBDB$JAR_odeur[dataconsoBDB$JAR_odeur=="Beaucoup trop faible"]=1
dataconsoBDB$JAR_odeur[dataconsoBDB$JAR_odeur=="Beaucoup trop forte"]=5
dataconsoBDB$JAR_odeur=as.numeric(dataconsoBDB$JAR_odeur)

dataconsoBDB$JAR_intensite_gout[dataconsoBDB$JAR_intensite_gout=="Pas assez prononcée"]=2
dataconsoBDB$JAR_intensite_gout[dataconsoBDB$JAR_intensite_gout=="Juste comme il faut"]=3
dataconsoBDB$JAR_intensite_gout[dataconsoBDB$JAR_intensite_gout=="Un peu trop prononcée"]=4
dataconsoBDB$JAR_intensite_gout[dataconsoBDB$JAR_intensite_gout=="Vraiment pas assez prononcée"]=1
dataconsoBDB$JAR_intensite_gout[dataconsoBDB$JAR_intensite_gout=="Vraiment trop prononcée"]=5
dataconsoBDB$JAR_intensite_gout=as.numeric(dataconsoBDB$JAR_intensite_gout)

dataconsoBDB$JAR_sucre[dataconsoBDB$JAR_sucre=="Pas assez sucré"]=2
dataconsoBDB$JAR_sucre[dataconsoBDB$JAR_sucre=="Juste comme il faut"]=3
dataconsoBDB$JAR_sucre[dataconsoBDB$JAR_sucre=="Un peu trop sucré"]=4
dataconsoBDB$JAR_sucre[dataconsoBDB$JAR_sucre=="Vraiment pas assez sucré"]=1
dataconsoBDB$JAR_sucre[dataconsoBDB$JAR_sucre=="Vraiment trop sucré"]=5
dataconsoBDB$JAR_sucre=as.numeric(dataconsoBDB$JAR_sucre)

dataconsoBDB$JAR_piquant[dataconsoBDB$JAR_piquant=="Pas assez piquant"]=2
dataconsoBDB$JAR_piquant[dataconsoBDB$JAR_piquant=="Juste comme il faut"]=3
dataconsoBDB$JAR_piquant[dataconsoBDB$JAR_piquant=="Un peu trop piquant"]=4
dataconsoBDB$JAR_piquant[dataconsoBDB$JAR_piquant=="Vraiment pas assez piquant"]=1
dataconsoBDB$JAR_piquant[dataconsoBDB$JAR_piquant=="Vraiment trop piquant"]=5
dataconsoBDB$JAR_piquant=as.numeric(dataconsoBDB$JAR_piquant)

dataconsoBDB$JAR_amer[dataconsoBDB$JAR_amer=="Pas assez amer"]=2
dataconsoBDB$JAR_amer[dataconsoBDB$JAR_amer=="Juste comme il faut"]=3
dataconsoBDB$JAR_amer[dataconsoBDB$JAR_amer=="Un peu trop amer"]=4
dataconsoBDB$JAR_amer[dataconsoBDB$JAR_amer=="Vraiment pas assez amer"]=1
dataconsoBDB$JAR_amer[dataconsoBDB$JAR_amer=="Vraiment trop amer"]=5
dataconsoBDB$JAR_amer=as.numeric(dataconsoBDB$JAR_amer)

dataconsoBDB$JAR_fraicheur[dataconsoBDB$JAR_fraicheur=="Pas assez frais"]=2
dataconsoBDB$JAR_fraicheur[dataconsoBDB$JAR_fraicheur=="Juste comme il faut"]=3
dataconsoBDB$JAR_fraicheur[dataconsoBDB$JAR_fraicheur=="Un peu trop frais"]=4
dataconsoBDB$JAR_fraicheur[dataconsoBDB$JAR_fraicheur=="Vraiment pas assez frais"]=1
dataconsoBDB$JAR_fraicheur[dataconsoBDB$JAR_fraicheur=="Vraiment trop frais"]=5
dataconsoBDB$JAR_fraicheur=as.numeric(dataconsoBDB$JAR_fraicheur)

dataconsoBDB$correspondance_gout_BDB[dataconsoBDB$correspondance_gout_BDB=="Pas d’accord"]=2
dataconsoBDB$correspondance_gout_BDB[dataconsoBDB$correspondance_gout_BDB=="D’accord"]=3
dataconsoBDB$correspondance_gout_BDB[dataconsoBDB$correspondance_gout_BDB=="Pas du tout d’accord"]=1
dataconsoBDB$correspondance_gout_BDB[dataconsoBDB$correspondance_gout_BDB=="Tout à fait d’accord"]=4
dataconsoBDB$correspondance_gout_BDB=as.numeric(dataconsoBDB$correspondance_gout_BDB)

dataconsoBDB$IA[dataconsoBDB$IA=="Non probablement pas"]=2
dataconsoBDB$IA[dataconsoBDB$IA=="Oui probablement"]=3
dataconsoBDB$IA[dataconsoBDB$IA=="Non certainement pas"]=1
dataconsoBDB$IA[dataconsoBDB$IA=="Oui certainement"]=4
dataconsoBDB$IA=as.numeric(dataconsoBDB$IA)

dataconsoBDB=as.data.frame(dataconsoBDB)
```


# Recherche des valeurs manquantes
```{r}
which(is.na(dataconsoBDB),arr.ind=TRUE)
```

# Juges

```{r}
Nb_CJp=NULL
for(i in unique(dataconsoBDB$ID)){
  Nb_CJp[i]=sum(dataconsoBDB$ID==i)
}
Nb_CJp
```

Tous les consommateurs n'ont pas vu le même nombre de fois tous les produits (en moyenne 7 produits sont vus).

# Nombre de consommateurs 
```{r}
length(unique(dataconsoBDB$ID))
```

# Kruskall-Wallis : Recherche des variables discriminantes

```{r}
pvalbdbc=NULL
desc=NULL
for(i in 3:23){
  pvalbdbc[i]=kruskal.test(dataconsoBDB[,i]~produit, dataconsoBDB)$p.value
  desc[i]=names(dataconsoBDB[i])
}

pvalueconsobdb = data.frame(desc[3:23],pvalbdbc[3:23])
pvalueconsobdb
```

# moyenne ajusté

```{r}
library(lme4)
library(emmeans)
library(data.table)
library(foreach)
library(parallel)

f_estim <- function(data, indice_descripteur1){
  
  data_estim <- data.table()
  
  for (k in indice_descripteur1:ncol(data)){
    estim <- emmeans(lmer(data[,k] ~ produit + (1|ID), data), pairwise ~ produit)$emmeans
    res <- as.data.frame(estim)["emmean"]$emmean
    names(res) <- t(as.data.frame(estim)["produit"])
    data_estim <- rbind(data_estim, as.data.table(t(res)), use.names = TRUE, fill = TRUE)
    
  }
  
  data_estim <- as.data.frame(t(data_estim))
  names(data_estim) <- names(data[, (indice_descripteur1):ncol(data)])
  rownames(data_estim) <- names(res)
  
  return(data_estim)
}

start.time <- Sys.time()
moyenne_ajuste_BDB_conso <- f_estim(dataconsoBDB, indice_descripteur1 = 3) # compute execution time !
end.time <- Sys.time()

print(end.time - start.time)

path <- "J:/analsens_R01/Stagiaire/Julie 2021-2022/Aromatheque/memoire/"
save(moyenne_ajuste_BDB_conso, file = paste(path,"moyenne_ajuste_BDB_conso.RData",sep=""))

```

# Chargement des données bains de bouche (moyennes ajustées)
```{r}
path_data <- "J:/analsens_R01/Stagiaire/Julie 2021-2022/Aromatheque/memoire/"
load(paste(path_data,"moyenne_ajuste_BDB_conso.RData",sep=""))
```

# Création du tableau des moyennes ajustées des variables discriminantes seulement
```{r}
dataACPconso=moyenne_ajuste_BDB_conso[,-c(2)]
rownames(dataACPconso)=c("Arome1", "Arome2", "Arome3", "Arome4", "Arome5", "Arome6", "Arome7","Arome10","Arome11","Arome12","Arome8","Arome9","Arome13","Arome20", "Arome14", "Arome15", "Arome16", "Arome17","Arome18", "Arome19")               
```

# ACP (conso)

```{r}
acp_conso = PCA(dataACPconso,nc=2, graph = FALSE,quanti.sup=c(1,20))
eig.val <- get_eigenvalue(acp_conso)
head(eig.val)
```

```{r}
round(acp_conso$var$cos2,2)

#Graph des indivudus et variables
fviz_pca_var(acp_conso, col.var = "black",select.var = list(cos2=0.7),repel = T)
fviz_pca_ind(acp_conso, col.ind = "black",repel = T)
```

```{r}
#biplot
fviz_pca_biplot(acp_conso, repel = TRUE,
                col.var = "#2E9FDF", select.var = list(cos2=0.7)
)
```

# HCPC (conso)

```{r}
hcpc_bdbcon <- HCPC(acp_conso ,consol=TRUE, method="ward",graph = TRUE)
Inertie=hcpc_bdbcon$call$t$inert.gain
#On recupère 72% d'information en séparent les ind en 4 classes.


hcpc_2classcons <- HCPC(acp_conso ,nb.clust=4,consol=TRUE, method="ward",graph = TRUE)
fviz_dend(hcpc_2classcons, 
          cex = 0.7,                     # Taille du text
          palette = "jco",               # Palette de couleur ?ggpubr::ggpar
          rect = TRUE, rect_fill = TRUE, # Rectangle autour des groupes
          rect_border = "jco",           # Couleur du rectangle
          labels_track_height = 0.8      # Augment l'espace pour le texte
)

fviz_cluster(hcpc_2classcons,
             repel = TRUE,            # Evite le chevauchement des textes
             show.clust.cent = TRUE, # Montre le centre des clusters
             palette = "jco",         # Palette de couleurs, voir ?ggpubr::ggpar
             ggtheme = theme_minimal(),
             main = "Factor map"
)

hcpc_2classcons$data.clust
hcpc_2classcons$desc.var
hcpc_2classcons$desc.axes
hcpc_2classcons$desc.ind
```
